臺灣高等法院臺中分院刑事裁定　　　　　　　　　　九十四年度聲再字第一四號
　　再審聲請人
　　即受判決人　甲○○
右列聲請人因違反毒品危害防制條例案件，對於本院中華民國九十三年九月二十九日
第二審確定判決（民國九十三年度重上更三字第一六四號），聲請再審，本院裁定如
左：
    主      文
再審之聲請駁回。
    理      由
一、再審聲請人即受判決人甲○○（下稱聲請人）聲請意旨略稱：原確定判決之法官
    查無聲請人涉嫌販賣第一級毒品罪，卻又認定其係犯意圖販賣而持有第一級毒品
    罪，自有審判認定不當之違法。且證人蘇志忠於本院更三審審理中證稱：證人林
    金源、許文賢係伊找來，伊所接聽之電話並未說到要買毒品，伊係依據當警察之
    經驗認定聲請人有販毒之嫌等語，原確定判決專引對聲請人不利之陳述，疏未審
    酌前開證據，自有查證必要。再證人蘇志忠於本院九十二年十二月十二日前審準
    備程序時到庭證稱：當天（指八十八年四月十六日）警方進入屋內控制現場，電
    話鈴響接聽電話叫二人過來後再開始搜索云云，然為聲請人當庭駁斥並非屬實，
    證人蘇志忠承認聲請人所述屬實，且同日十四時八分三十九秒，證人許文賢以家
    中電話0000000號撥打聲請人之0000－000000號行動電話，與
    搜索扣押證明筆錄雖載明警方開始搜索之時間為八十八年四月十六日十四時十五
    分不符，法官故意為警方解套，亦有不當。又證人林金源於本院九十二年一月七
    日更一審時證稱：伊從未打電話向聲請人購買毒品，是警員看到伊，就叫伊過去
    ，要伊指證聲請人販毒等語，且證人林金源所提供家裡二支電話號碼，並無與聲
    請人電話之通聯紀錄，原確定判決之法官卻罔顧事實，逕予引用證人林金源於警
    詢中不實之指控，自欠缺公正公平。另聲請人係為自身需要，才購入毒品海洛因
    供自己施用，警方所查扣之海洛因，在購入時即已分裝完成，聲請人並未自行分
    裝，原確定判決加以扭曲為聲請人所意圖販賣者，容有未洽。而聲請人所使用之
    行動電話，原確定判決認定係供被告聯絡販賣之用，亦無所據，此有通聯紀錄可
    證。再證人許文賢於偵審中證稱：伊打電話給聲請人並未說要買毒品，而係問伊
    弟弟許材收之下落，係接聽電話之人叫伊過去，伊方前往現場，到達時方知係警
    察接聽電話加以誘騙過去等語，故聲請人並未事先接聽許文賢之電話，原確定判
    決理由扭曲、背離事實。為此依據刑事訴訟法第四百二十條第一項第六款之規定
    ，以上述經發現之新證據，請求本院基於公平正義原則，准予開始再審等語。
二、查有罪判決確定後，因發現確實之新證據，足認受有罪判決之人應受無罪、免訴
    、免刑或輕於原判決所認罪名之判決，為受判決人之利益，得聲請再審，刑事訴
    訟法第四百二十條第一項第六款定有明文，然所謂發現之新證據，係指該項證據
    ，事實審法院於判決前因未經發現，不及調查斟酌，至其後始行發現者而言，若
    判決前已經當事人提出或聲請調查之證據，經原法院捨棄不採者，該項證據既非
    判決後所發現，即非該條款所謂發現之新證據，不得據為聲請再審之原因（參考
    最高法院二十八年抗字第八號、五十年台抗字第一○四號判例意旨）。經查：關
    於聲請人指摘原確定判決採用證人蘇志忠對聲請人不利之證詞，卻不採用證人林
    金源、許文賢於偵審中對聲請人有利之證詞部分，業經原確定判決說明依據證人
    林金源、許文賢於八十八年四月十六日警詢中之證詞，佐以當時在現場接獲其二
    人打給聲請人電話之警員蘇志忠具結所為之證述，及聲請人所申請使用之000
    0－000000號電話之通聯紀錄，足認與事實相符，堪予採信。該二證人嗣
    於偵審中翻供，所述情節與常情有悖，係事後迴護聲請人之詞，不足憑採，上開
    證人之證詞自非事實審法院於判決前因未經發現，不及調查斟酌，至其後始行發
    現之新證據甚明。另本案之搜索扣押證明筆錄載明警方開始搜索之時間，雖較通
    聯紀錄顯示被告之0000－000000號行動電話與證人許文賢通話之時間
    來得晚，但原確定判決亦已依據證人蘇志忠之證詞，認定警方開始搜索之時間早
    於搜索扣押證明筆錄，故此亦非所謂新證據。再證人林金源所提供家裡二支電話
    號碼，雖無與聲請人行動電話之通聯紀錄，然原確定判決已說明聲請人所申請使
    用之0000－000000號電話之通聯紀錄，於本案被查獲當日十四時二十
    三分十七秒，曾接獲設於彰化市○○路三十四號前之0000000號公共電話
    ，撥打一通為時一百零一秒之通話，顯見證人林金源係以公共電話與聲請人連絡
    ，故聲請人行動電話之通聯紀錄，亦非新證據。又扣案之海洛因一大包及十三小
    包，其中十三小包海洛因係由上訴人從大包海洛因所分裝出來，原確定判決認定
    被告如無意販售，何需勞費分裝，增加沾粘包裝袋上之損失？又苟其僅單純為供
    其自己施用，何需準備十餘個分裝袋備用，而非反覆使用已用過之包裝袋等情，
    認聲請人所辯不足採信等情，亦無不當之處。且採證認事，係事實審法院職權之
    行使，原確定判決就其如何綜合本案之證據資料，判斷聲請人所為雖不構成販賣
    第一級毒品罪，但有意圖販賣而持有第一級毒品犯行之心證理由，已闡述明晰，
    所為之論斷，核與證據法則並無違背，要無所謂採證違法之情形，更非本案得聲
    請再審之理由。
三、綜上所述，聲請人上開所指摘部分，均非判決後始發現之新證據，揆諸前揭判例
    意旨，聲請人之聲請，不符合刑事訴訟法第四百二十條第一項第六款之規定，不
    得據以聲請再審，從而本件並無再審理由，再審聲請應予駁回。
據上論斷，應依刑事訴訟法第四百三十四條第一項，裁定如主文。
中      華      民      國      九十四  年      五      月      二十五  日
            臺灣高等法院臺中分院刑事第七庭
                                      審判長法　官　林  榮  龍
                                            法　官　黃　日　隆
                                            法  官  林  宜  民
右正本證明與原本無異。
如不服本裁定，應於裁定送達後五日內向本院提出抗告狀。
                                            書記官　陳  振　海
中      華      民      國      九十四  年      五      月      二十七  日
                                                                        Ａ
